臺灣苗栗地方法院民事簡易判決
                       110年度苗簡字第502號
原      告  華南產物保險股份有限公司

法定代理人  陳文智  
訴訟代理人  林柏江  
複代理人    張孝義  
訴訟代理人  范睿樺  
被      告  吳建興即萬力土木包工業

訴訟代理人  魏成發  
上列當事人間請求侵權行為損害賠償事件，本院於民國110年12
月14日言詞辯論終結，判決如下：
    主      文
一、原告之訴駁回。
二、訴訟費用由原告負擔。
    事實及理由
一、原告主張：原告承保訴外人寰瑋實業有限公司所有、被告訴
    訟代理人魏成發駕駛之668-Q2號自用大貨車（下稱系爭車輛
    ），於民國109年8月20日13時20分許停放於被告承包施工之
    苗栗縣西湖鄉湖東村大窩柚子山野溪工程處（下稱系爭工程
    ）時，因被告未盡管理、維護之過失，致該處落石坍方砸損
    系爭車輛，需支出修理費用新臺幣（下同）12萬元（工資8
    萬6,000元、零件3萬4,000元）。原告已依保險契約給付被
    保險人上開款項取得保險代位權。為此，爰依民法第184條
    第1項前段、第191條、第196條及保險法第53條第1項前段規
    定，提起本件訴訟等語，並聲明：被告應給付原告12萬元，
    及自起訴狀繕本送達翌日起至清償日止，按週年利率5％計算
    之利息。
二、被告則以：我有承包系爭工程，但系爭車輛當時已卸料完畢
    而停放在我所承包之工區範圍外，系爭工程要進工區內有一
    個大門，系爭車輛是開離我們大門，致遭工區範圍外之落石
    砸損，與我無關等語，資為抗辯。並聲明：原告之訴駁回。
三、查原告承保之系爭車輛於上開時間，在苗栗縣西湖鄉湖東村
    大窩柚子山野溪工程處遭邊坡滑落之土石砸損乙節，業據其
    提出苗栗縣警察局通霄分局（下稱通霄分局）西湖分駐所受
    理案件登記表、車損照片等件為證（見本院卷第21至27頁）
    ，並有通霄分局檢送之現場照片、員警職務報告在卷可稽（
    見本院卷第47至53頁），復為被告不爭執，自堪信為真實。
四、原告主張系爭車輛是停放在系爭工程工區內乙節，為被告所
    否認並以前詞置辯，則本件爭點即為：系爭車輛於系爭事故
    發生時，究係停放於系爭工程之工區內或工區外？
五、本院得心證理由：
　㈠原告未能舉證系爭車輛是停放在系爭工程之工區內；
　1.按當事人主張有利於己之事實者，就其事實有舉證之責任。
    民事訴訟法第277條前段定有明文。而民事訴訟如係由原告
    主張權利者，應先由原告負舉證之責，若原告先不能舉證，
    以證實自己主張之事實為真實，則被告就其抗辯事實即令不
    能舉證，或其所舉證據尚有疵累，亦應駁回原告之請求（最
    高法院106年台上字第2867號判決意旨參照）。原告主張系
    爭車輛因停放於被告管理、維護之系爭工程處而受有損害，
    惟經被告否認，則原告自應先就系爭車輛確係停放於系爭工
    程工區內乙節，負舉證責任。
　2.查，原告固主張系爭車輛是停放在系爭工程之工區內，並提
    出上開受理案件登記表及車損照片為據，然上開受理案件登
    記表僅記載地點：苗栗縣西湖鄉湖東村大窩柚子山野溪工程
    ，報案內容則記載：報案人稱系爭車輛因在湖東村大窩野溪
    工程施工，而將該部車輛停放該處，於上述時地因施工處有
    落石坍方造成受損等語（見本院卷第21頁），然上開記載至
    多僅能證明系爭車輛是因系爭工程施工而停放於該處，未能
    確認是否在系爭工程工區內；而車損照片及通霄分局現場照
    片均僅能證明系爭車輛停放於邊坡旁，未能確認該邊坡是位
    於工區內或工區外；參以駕駛人即被告訴訟代理人於本院陳
    稱：當時系爭車輛是停在工區外，因為我開系爭車輛載混凝
    土過去，我已經卸完料，怕會擋到他們施工，就把系爭車輛
    往外移等語（見本院卷第175頁），而原告經本院曉諭須就
    系爭車輛是停放在系爭工程工區內乙節為舉證責任後，僅陳
    稱：我們就是參照保戶的陳述，並未去過現場模擬事故如何
    發生等語（見本院卷第187至188頁），復未能提出其他足以
    證明系爭車輛係停放在系爭工程工區內之事證，難謂已盡舉
    證責任，自難認原告已證明其係於被告所管理、維護之系爭
    工程工區內受有損害，從而令被告負損害賠償責任。
  ㈡綜上所述，原告未能舉證系爭車輛於系爭事故發生時係停放
    於被告管理、維護之系爭工程工區內，是其依上開侵權行為
    規定及保險法第53條第1項前段規定，請求被告給付12萬元
    及法定遲延利息，為無理由，應予駁回。
六、本件事證已臻明確，兩造其餘攻擊防禦方法及所提證據經審
    酌後，認於判決結果不生影響，爰不另逐一論駁。 
七、訴訟費用負擔之依據：民事訴訟法第78條。
中　　華　　民　　國　　110 　年　　12　　月　　29　　日
                  苗栗簡易庭  法  官  顏碩瑋 
以上正本係照原本作成。
如對本判決上訴，須於判決送達後20日內向本院提出上訴狀。
如委任律師提起上訴者，應一併繳納上訴審裁判費。
                              書記官  陳慧玲
中　　華　　民　　國　　110 　年　　12　　月　　29　　日